【裁判字號】    97,訴,5202
【裁判日期】    980205
【裁判案由】    毒品危害防制條例
【裁判全文】
臺灣板橋地方法院刑事判決               97年度訴字第5202號
公  訴  人  臺灣板橋地方法院檢察署檢察官
被      告  甲○○
上列被告因違反毒品危害防制條例案件，經檢察官提起公訴（97
年度毒偵字第8111號），本院依簡式審判程序判決如下：
    主  文
甲○○施用第一級毒品，累犯，處有期徒刑捌月。
    事  實
一、甲○○前於民國87年間，因施用第2 級毒品案件，經裁定送
    觀察、勒戒及強制戒治，於89年9 月26日執行強制戒治完畢
    釋放，並由臺灣板橋地方法院檢察署檢察官以89年度戒毒偵
    字第760 號不起訴處分在案。嗣於93年間又因施用第1 級、
    第2 級毒品案件，經臺灣士林地方法院以93年度訴字第355
    號判決分別判處有期徒刑10月、8 月確定，又因施用第1 級
    毒品案件，經本院以95年度訴字第2090號判決判處有期徒刑
    1 年2 月確定，上開3 罪嗣經本院以96年度聲減字第826 號
    裁定減刑並定應執行刑有期徒刑8 月，於96年12月31日縮短
    刑期執行完畢。詎仍不知悔改，基於施用第1 級毒品海洛因
    之犯意，於97年9 月23日上午9 時許，於臺北縣三重市大同
    公園廁所內，以針筒（未扣案）注射方式，施用第1 級毒品
    海洛因。嗣於97年9 月24日晚間11時許在臺北縣三重市○○
    路199 號之7 號2 樓為警查獲，經徵得其同意採尿送驗後，
    結果呈嗎啡陽性反應，始查悉上情。
二、案經臺北縣警察局三重分局報請臺灣板橋地方法院檢察署檢
    察官偵查起訴。本院於準備程序進行中，被告甲○○就被訴
    事實為有罪之陳述，經告知簡式審判程序之旨，並聽取公訴
    人、被告之意見後，本院合議庭裁定由受命法官獨任進行簡
    式審判程序。
    理  由
一、上揭犯罪事實，業據被告於警詢、偵查及本院準備程序、審
    理時均自白不諱，其於97年9 月24日為警查獲後採集之尿液
    檢體，經送驗結果，亦呈嗎啡之陽性反應，有臺灣檢驗科技
    股份有限公司濫用藥物檢驗報告1 份及代碼對照表1 紙在卷
    可稽，足認被告之自白確與事實相符。再者，被告前因施用
    毒品案件，經裁定送觀察、勒戒及強制戒治，於89年9 月26
    日執行強制戒治完畢，並由臺灣板橋地方法院檢察署檢察官
    以89年度戒毒偵字第760 號不起訴處分，嗣於93年間又因施
    用第1 級、第2 級毒品案件，經臺灣士林地方法院以93 年
    度訴字第355 號判決分別判處有期徒刑10月、8 月確定，又
    因施用第1 級毒品案件，經本院以95年度訴字第2090號判決
    判處有期徒刑1 年2 月確定，上開3 罪嗣經本院以96年度聲
    減字第826 號裁定減刑並定應執行刑有期徒刑8 月乙節，有
    臺灣高等法院被告前案紀錄表1 份在卷可考，被告既曾於強
    制戒治執行完畢後5 年內再犯施用毒品罪，則此次施用第一
    級毒品犯行，已非毒品危防制條第20條第3 項所稱「5 年後
    再犯」之情形（最高法院97年第5 次刑事庭會議決議參照）
    ，依法即應由檢察官逕行追訴。從而本件事證明確，被告犯
    行堪予認定。
三、核被告所為，係犯毒品危害防制條例第10條第1 項之施用第
    1 級毒品罪。其於施用前後持有海洛因之低度行為，為施用
    之高度行為所吸收，不另論罪。被告前犯如犯罪事實欄所載
    之罪，經本院以96年度聲減字第826 號裁定減刑並定應執行
    刑有期徒刑8 月，於96年12月31日縮短刑期執行完畢之事實
    ，有臺灣高等法院被告前案紀錄表1 份在卷可考，其受有期
    徒刑執行完畢後，5 年內故意再犯本案有期徒刑以上之罪，
    為累犯，應依刑法第47條第1 項之規定加重其刑。爰審酌被
    告素行非端，前已因施用毒品案件，獲得不起訴處分之寬典
    ，又經法院論罪科刑，均猶不知遠離毒害，顯然漠視法令之
    禁制，惟坦承犯行之犯後態度，暨其犯罪之動機、目的、所
    生危害等一切情狀，量處如主文所示之刑。末查扣案之夾鏈
    袋1 個及注射針筒1 支，被告雖自承為其所有，惟始終否認
    係本次施用海洛因之工具，辯稱：這二樣東西是伊使用安眠
    藥所用，與施用海洛因無關等語，本院亦查無其他積極證據
    足認上開扣案物品確與本案犯罪事實有關，又非違禁物，爰
    不併為沒收之宣告，附此敘明。
三、如不服本判決，得自收受送達之日起10日內，向本院提出上
    訴。
據上論斷，應依刑事訴訟法第273條之1第1項、第299條第1項前
段，毒品危害防制條例第10條第1項，刑法第11條前段、第47條
第1項，判決如主文。
本案經檢察官林珮菁到庭執行職務。
中    華    民    國    98    年    2     月    5     日
                  刑事第四庭  法  官  劉元斐
上列正本證明與原本無異。
如不服本判決，應於判決送達後10日內敘明上訴理由，向本院提
出上訴狀 (應附繕本) ，上訴於臺灣高等法院。其未敘述上訴理
由者，應於上訴期間屆滿後20日內向本院補提理由書「切勿逕送
上級法院」。
                              書記官  張懿端
中    華    民    國    98    年    2     月    9     日
附錄本案論罪科刑所引法條
毒品危害防制條例第10條
施用第一級毒品者，處 6 月以上 5 年以下有期徒刑。
施用第二級毒品者，處 3 年以下有期徒刑。


司法院資訊處製作；財團法人民間司法改革基金會備份。
